# GEORGE SUED DA COSTA

Desenvolvedor de Software

#### **CONTATO**

Celular: (21) 98879-6617
Email: suedgcosta@gmail.com
Github: Georgesued14
LinkedIn: linkedin.com/in/georgesued
Rio de Janeiro, RJ

#### **PERFIL PESSOAL**

Sou desenvolvedor web de perfil fullstack com curva de conhecimentos voltado para o back-end. Possuo experiência adquirida a nível de júnior para pleno/pleno.

Tenho grande interesse nas áreas de inteligência artificial, dados e automação.

Na vida pessoal me dedico a trabalhos autorais com música.

#### HARD SKILLS

- · HTML5, CSS3, Sass, webpack
- Python, Javascript/Typescript
- ·Padrões Restfull, GraphQL e socket.
  - · Bancos de dados SQL e NoSQL
  - · Docker, Linux, git, Terraform
- · Experiência com métodos ágeis
- · Levantamento de Requisitos e UML
- Aplicação de princípios SOLID e Clean
   Architecture

#### **IDIOMAS**

- · Inglês intermediário
- Espanhol iniciante
- · Alemão iniciante

### HISTÓRICO PROFISSIONAL

# Engenheiro de Software Fullstack Jr.

Willbank, 2022 - 2023

- Atuação na implementação de interface web, micro-serviço e base de dados nos projetos de central de comunicados aos colaborares e gestão dos atendimentos realizados aos clientes do banco.
- Atuação na correção de bugs e implementação de melhorias UX/UI em funcionalidades de médio impacto no principal sistema interno.
- Colaboração em iniciativa de implantação da arquitetura microfrontend nos times de engenharia.
- Atuações como Feature Lead e dirigente de refinamentos técnicos.

Stack: React - Redux - NestJS - Jest - Typescript - Postgres - AWS

#### **Desenvolvedor Fullstack**

Klutch Tecnologia, 2021 - 2021

- Desenvolvimento de interfaces web e consultas GraphQL em sistema do setor financeiro.
- Aplicação de técnicas de webscraping e crawlers para extrair informações e arquivos de sistemas legados do setor da saúde.
- Desenvolvimento de back-end para sistema de gerenciamento de vagas de emprego para empresa do setor profissionalizante.

Stack: React - Next.js - Typescript - Django - Postgres = Redis - GCP

# Bolsista de Desenvolvimento tecnológico e industrial - DTI (CNPq)

Laboratório Interestitucional de e-Astronomia, 2017 - 2018

- Implementação de interface web para consulta e catalogação de objetos do sistema solar.
- Colaboração na implementação de API's com consultas a base de dados (Big Data) de laboratórios internacionais.

Stack: HTML5/CSS3 - React - Django - Flask - NGNIX - Postgres

# FORMAÇÃO ACADÊMICA

# Pós-graduação em Engenharia de Software

Universidade Estácio de Sá, 2021 - 2022

· Curso de especialização lato sensu

#### Tecnologia de Sistemas de Informação

Universidade São José, 2014 - 2016

- Palestrante, Inteligência Artificial: Algoritmos genéticos e Redes neurais, 2016.
- · Aluno pesquisador, iniciação científica, 2016
- · Monitor, estrutura de dados e programação orientada a objetos, 2015

# Técnico em Informática

Colégio Realengo, 2011 - 2013

• Faixa prata estadual na modalidade prática nível 2, Olimpíada Brasileira de robótica, 2012

#### ATIVIDADES INTERPESSOAIS

- Participação em banca de TCC Alunos do 3º ano do curso técnico de Informática, Colégio Realengo, 2015 e 2016
- · Voluntário, Voluntários da Alegria, 2016.